## Oscar Eduardo Ortiz Pinzón, Ingeniero De Sistemas

Matrícula Profesional N° 70255-243959 TLM del 2013-01-18

Cel.: 300 4642976

Oscardo2000@hotmail.com - https://co.linkedin.com/in/oscardo2000

#### **PERFIL PROFESIONAL**

Ingeniero de Sistemas con 10 años de experiencia en el desarrollo de software en las herramientas ofrecidas por Microsoft, mejoramiento y automatización y mejoramiento de procesos en áreas comerciales y de finanzas bajo el esquema Seis Sigma. Me destaco por ser un profesional proactivo, responsable, dispuesto y comprometido a cumplir metas desafiantes en diseño e implementación de proyectos informáticos.

Mi disposición, compromiso y liderazgo han sido factores determinantes que me han llevado a ser miembro activo en los equipos de trabajo en los cuales he participado.

Dentro del último empleo tuve la posibilidad de gestionar un equipo de trabajo, para el proceso de la certificación referente a ITIL-CObit, obteniendo el objetivo fijado.

Tengo el reconocimiento de Microsoft como uno de los mejores estudiantes del área de sistemas, como Microsoft Student Partners Colombia (2006 – 2011).

#### **EXPERIENCIA PROFESIONAL**

## A Su Servicio – Controles Empresariales

Bogotá – Lima

## Consultor de tecnología Microsoft en la herramienta SharePoint y Project Server

Lidero dentro de la ARN (Agencia para la Reincorporación y la Normalización), de la presidencia de la república de Colombia, todo el tema de Intranet y Internet de la entidad con respecto con el desarrollo de software, en este trabajo trabaje con herramientas de Microsoft tales como VB .Net, C#, Rest API con WCF, SharePoint 2013, Javascript para Front End directamente.

# BOMI - BIOMEDICAL DISTRIBUTION COLOMBIA S.L LTDA Milan-Bogota-Santiago de Chile

Lideré como consultor externo, la implantación de una solución informática entre ellos Bomi Internacional y los distintos clientes, atendidos se encuentran Roche Inc, Teleflex y Cardinal Health, llevándome a conocer todo el proceso de Bomi y concretar la mejor solución posible desde el punto de vista funcional y operativo para su software Lidia, un WMS realizado por ellos y diseñar las distintas interfaces con los clientes antes mencionados.

# DataSolutions de Colombia - ETB Consultor de BI

Bogotá, 11/2011 - 09/2015

- Colaboré activamente en la implementación, mantenimiento y puesta a punto de SharePoint 2007/2010/2013 con Inteligencia de Negocios para crear un Balance ScoreCard para la gerencia de valor de la ETB.
- Desarrollé un mecanismo de mejora continua de la empresa, en los propósitos 2014 2018 o Proceso de adopción denominado Seis Sigma en los indicadores de Total Quality Management.

## Delaware – ETB

Bogotá, 05/2010 - 11/2011

## Desarrollador Senior

 Como desarrollador Senior dentro de la Empresa de Telecomunicaciones de Bogotá E.S.P, tuve la oportunidad de diseñar e implementar el Balance ScoreCard de la empresa, primer diseño con C# y después con SharePoint con PowerPivot, Business Inteligence, Integration Services, Excel.

- Desarrollé la aplicación de vacaciones y permisos de la empresa, con lenguaje XQuery dentro de la base de datos PostGress.
- Participé de manera activa en la construcción de los distintos objetivos dentro del plan de mejora continua de los propósitos 2010 – 2014.

## Intergrupo

## Bogotá, Lima - Perú 08/2008- 05/2010

## Desarrollador Senior de Software

- Pertenecí al equipo SWAT de la empresa, de tal manera tuve la oportunidad de manejar distintos tipos de usuarios, clientes y compañías e innumerables proyectos informáticos.
- Estuve vinculado en proyectos informáticos y en el diseño e implementación de Software para Belcolp – Perú, Colombia, Panamá. Algunos proyectos fueron la implementación del versionamiento de la información con SharePoint, sitios virtuales de Cyzone, Epica, contáctame y proyectos especiales para Brasil, Estados Unidos y Francia.
- Desarrolle diferentes aplicativos para Avianca dentro de los que se destaca DeprisaOnLine y el sistema de verificación de llegada de encomiendas utilizado para automatizar el proceso de llegada de pasajeros, todo esto se desarrolló con Sharepoint, C#, Oracle Y SQL Server.
- Participe en equipos multidisciplinarios de trabajo en AviancaExpress en C# y Deprisa en los cuales trabaje para solventar los distintos requerimientos del cliente en las herramientas de su propiedad, como son Advantage desarrollado en Visual Basic.
- Desarrolle para DIRECT TV, Software para el área comercial, los softwares estuvieron enfocados al desarrollo del Business Score Card comercial en SharePoint y SQL Server BI.
- Desarrollé el Software del Banco Caja Social para la comunicación completa de los cajeros automáticos y el banco en su versión 4.5 con C++, Cobol y la interfaz en C#.

#### **ESTUDIOS**

Master Universitario en Ingeniería de Software y Sistema Informático - Universidad Internacional de la Rioja. (En curso)

Ingeniero de Sistemas - Universidad del Tolima.

Tecnólogo en Informática - Corporación Universitaria Minuto de Dios.

## **HABILIDADES**

Lenguajes: inglés (Intermedio), portugués (Fluido), italiano (Básico) y español (Nativo)

Sistemas: Excel, Word, Visual Studio .Net desde la versión 2003 hasta la más reciente, Visual Basic 6.0, SQL Server 2000/2005/2008/2012, SharePoint 2003/2007/2010/2013, postgress, mysql, PHP, C#, Visual Basic .Net, MondoDB, Scala, Unity, IONIC, Android, Azure SQL.

Certificaciones: ITIL Foundationv3, SharePoint 2007/2010

Reconocimientos: Segundo mejor ECAES – Universidad del Tolima, Microsoft Student Partners 2006 - 2010, Mejor Tesis de tecnología en Informática, Corporación Universitaria Minuto de Dios.

#### REFERENCIAS

Jonathan Narváez Arquitecto de Tecnología e Profesional Infraestructura Corporación Universitaria Minuto Teléfonos: +57 1 2344276 de Dios

Cel: +57 316 3914036

Sandra Berdugo León Ecopetrol S.A

Cel: +57 304 3086765

**Norman Arias** Gerente de IT Bomi Latam

Telefono: +57 3057826393